# 请教陈版主：关于认缴制合并子公司的处理

提问人：小柒扒税 时间：2017-08-16 17:42:03
1.2015年A借款 200 万给B（非关联方）； 2.B注册资本 100 万，有两个自然人股东，均为认缴； 3.2016年，A与两个自然人协商（无转让价），获得B的全部股权，未约定上述借款 200 万作为投资款，也未支付其他投资款，此时B净资产为负。 4.B公司 2016 年亏损。
请教：A公司将B纳入合并范围，A对B的长投为零，如何在合并时抵消调整？@chenyiwei

回答人：chenyiwei
这应该就是常规的抵销处理，应无特殊之处。不论A此前给B的 200 万借款是否转为投资款，在收购后A的合并报表层面体现的结果是一样的。

提问人：茶前饭后 时间：2017-08-16 22:46:10
请教陈版，a公司个别报表是不是借：长期投资，贷：其他应收款，对吗？要不然认缴注册子公司时，长期投资该怎么记账？

回答人：chenyiwei
那要明确债转股才可以。